# 请教反向购买中的前期比较信息

提问人：amy_ou 时间：2014-02-24 16:10:42
请问准则解释中的“合并财务报表的比较信息应当是法律上子公司的比较信息（即法律上子公司的前期合并财务报表）。” 中的“法律上子公司的前期合并财务报表”是否包括法律上的母公司的报表？ 另外，计算比较每股收益中的前期净利润是否仅指法律上子公司的前期净利润(不包括法律上的母公司的净利润）?

回答人：chenyiwei
“法律上子公司”就是法律上由上市公司发行股份所购买的资产，不包括原上市公司（法律上母公司）。 计算比较每股收益中的前期净利润仅指法律上子公司的前期净利润(不包括法律上的母公司的净利润）。其原因是：法律上母公司的资产、负债和损益是自反向购买完成日开始才纳入重组后上市公司的合并报表。